【裁判字號】    94,訴,2576
【裁判日期】    950217
【裁判案由】    毒品危害防制條例
【裁判全文】
臺灣高雄地方法院刑事判決              94年度訴字第2576號
公  訴  人  臺灣高雄地方法院檢察署檢察官
被      告  甲○○
                    （另案於臺灣臺南看守所羈押中）
上列被告因違反毒品危害防制條例案件，經檢察官提起公訴（94
年度毒偵字第1633號），被告於本院準備程序中就被訴事實為有
罪之陳述，經詢問當事人意見，合議庭裁定由受命法官依簡式審
判程序獨任審理，本院判決如下：
    主  文
甲○○施用第一級毒品，累犯，處有期徒刑拾月。又施用第二級
毒品，累犯，處有期徒刑捌月，扣案之甲基安非他命壹包（毛重
零點陸公克）沒收銷燬之。應執行有期徒刑壹年伍月，扣案之甲
基安非他命壹包（毛重零點陸公克）沒收銷燬之。
    事  實
一、甲○○曾因施用毒品案件，經臺灣苗栗地方法院裁定送觀察
    、勒戒後，認無繼續施用毒品之傾向，於民國88年1 月29日
    執行完畢釋放。復因施用毒品案件，經臺灣苗栗地方法院裁
    定送觀察、勒戒後，認有繼續施用毒品之傾向，由該院檢察
    署檢察官聲請強制戒治並提起公訴，強制戒治部分於89年2
    月17日停止戒治付保護管束（接續執行有期徒刑至90年1 月
    18日出監），於89年9 月1 日保護管束期滿未經撤銷，視為
    執行完畢；提起公訴部分經臺灣苗栗地方法院判處有期徒刑
    6 月確定，於90年1 月20日易科罰金執行完畢。詎仍不知悔
    改，於強制戒治執行完畢釋放後5 年內，復基於施用第一級
    毒品海洛因及第二級毒品甲基安非他命之犯意，於93年8 月
    12日上午某時，在不詳處所施用第一級毒品海洛因1 次，又
    於93年8 月12日13時55分許回溯24小時內之某時，在不詳處
    所施用第二級毒品甲基安非他命1 次。嗣於93年8 月12日13
    時55分許，在國道一號高速公路南下車道岡山收費站前為警
    查獲，並扣得其所有甲基安非他命1 包（驗前毛重0.7 公克
    ，驗後毛重0.6 公克）。
二、案經臺南縣警察局移請臺灣高雄地方法院檢察署檢察官偵查
    起訴。
    理  由
一、按本件被告甲○○所犯均係死刑、無期徒刑、最輕本刑為3
    年以上有期徒刑以外之罪，其於準備程序就前揭被訴事實為
    有罪之陳述，經受命法官告知簡式審判程序之旨，並聽取其
    與公訴人之意見後，本院認無不得或不宜改依簡式審判程序
    進行之情形，爰依刑事訴訟法第273 條之1 第1 項規定，裁
    定本件由受命法官獨任進行簡式審判程序，合先敘明。
二、上揭事實，業據被告於本院審理時坦承不諱，復有甲基安非
    他命1 包（驗前毛重0.7 公克，驗後毛重0.6 公克）扣案可
    稽，且被告經警查獲後所採集之尿液，經先後送請臺南縣衛
    生局及高雄醫學大學附設中和紀念醫院檢驗之結果，均呈嗎
    啡、甲基安非他命之陽性反應，有臺南縣衛生局93年9 月3
    日尿液檢驗成績書、高雄醫學大學附設中和紀念醫院94年5
    月17日編號0000-000號濫用藥物尿液檢驗報告及臺南縣警察
    局刑警隊採取尿液編號對照表各1 紙在卷足憑；又上開扣得
    之甲基安非他命1 包，經鑑定結果，確含有第二級毒品甲基
    安非他命之成分，此有高雄醫學大學附設中和紀念醫院94年
    9 月13日編號0000-000號檢驗報告附卷可考，足認被告之自
    白與事實相符，本件事證明確，被告犯行洵堪認定。
三、按海洛因、甲基安非他命分別為毒品危害防制條例第2 條第
    2 項第1 款、第2 款所稱之第一、二級毒品，不得施用、持
    有。次按，犯毒品危害防制條例第10條施用第一級、第二級
    毒品之罪者，檢察官應聲請法院裁定，令被告入勒戒處所觀
    察、勒戒，經觀察、勒戒後，檢察官依據勒戒處分之陳報，
    認受觀察、勒戒人無繼續施用毒品傾向者，應即釋放，並為
    不起訴之處分；認受觀察、勒戒人有繼續施用毒品之傾向者
    ，檢察官應聲請法院裁定令入戒治處所強制戒治，其期間為
    6 個月以上，至無繼續強制戒治之必要為止，但最長不得逾
    1 年，強制戒治期滿，應即釋放，由檢察官為不起訴之處分
    。觀察、勒戒或強制戒治執行完畢釋放後，5 年內再犯第10
    條之罪者，應依一般刑事訴訟程序予以起訴論罪科刑，此觀
    諸毒品危害防制條例第20條第1 項、第2 項、第23條第1 項
    、第2 項規定自明。被告曾有如犯罪事實欄所示之觀察勒戒
    、強制戒治前科，有臺灣高等法院被告前案紀錄表1 份在卷
    可稽，其於強制戒治執行完畢釋放後5 年內再犯本件施用毒
    品案件，依前述規定自應予以起訴論罪科刑。是核被告所為
    ，係犯毒品危害防制條例第10條第1 項、第2 項之施用第一
    、二級毒品罪。其持有第一、二級毒品之低度行為，應分別
    為施用第一、二級毒品之高度行為所吸收，不另論罪。被告
    所犯施用第一級毒品及施用第二級毒品2 罪間，犯意各別，
    罪名不同，應分論併罰。被告曾有如犯罪事實欄所示之論罪
    科刑前科，此有臺灣高等法院被告前案紀錄表1 份在卷可參
    ，其於有期徒刑執行完畢後5 年內，再犯本件有期徒刑以上
    之罪，為累犯，應依刑法第47條規定加重其刑。爰審酌被告
    經觀察勒戒、強制戒治及論罪科刑後，仍未能戒絕毒癮，顯
    見其戒絕毒癮之意念非堅，惟念其於犯罪後坦承犯行，態度
    良好，且施用毒品行為，乃屬對其自身健康之戕害行為，及
    其犯罪動機、目的、手段等一切情狀，分別量處如主文所示
    之刑，並定應執行之刑。
四、扣案之晶體1 包（驗前毛重0.7 公克，驗後毛重0.6 公克）
    ，經鑑定結果含有甲基安非他命成分，前已述及，且係被告
    所有供其施用之物，業據被告於本院訊問時自承在卷（見本
    院94年12月30日訊問筆錄），而盛裝上開甲基安非他命之包
    裝袋，與所盛裝之甲基安非他命無法完全析離，包裝袋與所
    盛裝之甲基安非他命應整體視為毒品，依毒品危害防制條例
    第18條第1 項前段規定，不論屬於犯人與否，均沒收銷燬之
    ，至鑑驗耗損之毒品因已滅失，自無庸宣告沒收銷燬，併此
    敘明。
五、被告曾因於90年11月13日某2 時點連續施用第二級毒品安非
    他命，經臺灣苗栗地方法院於93年9 月29日以93年度易緝字
    第14號判處有期徒刑9 月，於同年10月21日確定，有該案件
    判決書、臺灣高等法院被告前案紀錄表各1 份在卷可按，被
    告前開施用第二級毒品犯行與本件施用第二級毒品犯行時間
    相距近3 年，被告復於本院訊問時供稱於90年11月13日施用
    第二級毒品被查獲後，有想要戒毒等語（見本院94年12月30
    日訊問筆錄），是難認被告係基於概括犯意而先後於90年11
    月13日、93年8 月12日13時55分許回溯24小時內之某時施用
    第二級毒品，本件施用第二級毒品犯行自不為前案起訴效力
    所及，附此敘明。
據上論斷，應依刑事訴訟法第273 條之1 第1 項、第284 條之1
、第299 條第1 項前段，毒品危害防制條例第10條第1 項、第2
項、第18條第1 項前段，刑法第11條、第47條、第51條第5 款，
判決如主文。
本件經檢察官乙○○到庭執行職務。
中    華    民    國    95    年    2     月    17    日
                  刑事第五庭    法  官  楊筑婷
以上正本證明與原本無異。
如不服本判決，應於收受送達後10日內向本院提出上訴書狀。
中    華    民    國    95    年    2     月    20    日
                                書記官  林雯琪
附錄本判決之論罪法條：
毒品危害防制條例第10條
施用第一級毒品者，處6 月以上5 年以下有期徒刑。
施用第二級毒品者，處3 年以下有期徒刑。


司法院資訊處製作；財團法人民間司法改革基金會備份。
